Natalia Salvago Fernández

Técnico en Cuidados Auxiliares de Enfermería (TCAE)



TCAE

Contacto

begotias26@gmail.com +34 636 97 83 68

Idiomas

Español nativo Inglés bilingüe

Softwares

Microsoft Office

Objetivo profesional

Formar parte y crecer en una empresa y/o equipo de profesionales que me permita desarrollar mi amplia intuición para la enfermería y cumplir mi objetivo profesional de especializarme en cuidar el bienestar y la salud de las personas que requieran servicios sanitarios.

Formación

2017-2018	Curso Tanatopraxia y Tanatoestética Pendiente de realizar formación práctica	Tanatomadrid
2018	Acción Formativa Vendajes e Inmovilizaciones	Viamed
2018	Acción Formativa Heridas	Viamed
2012-2013	Técnico en cuidados auxiliares de enfermería	OSCUS
2011-2012	Técnico en Comercio y Marketing	Portaceli

Experiencia

02/2020-Hoy Clínica Golden

Técnico en cuidados auxiliares de enfermería en el servicio de quirófano.

07/2017-08/2020 Hospital Viamed Sta. Ángela de la Cruz

TCAE Paritorio 10/2019-08/2020
 TCAE Quirófano 06/2018-09/2019
 TCAE Paritorio 02-05/2018
 TCAE Quirófano 07/2017

2018-2020 Asistente eventual en pruebas antidopaje

2020 Auxiliar en preanestésico

2019 Asistencia eventual como Auxiliar de Anestesia.

Autónoma

Cuidados a personas dependientes a domicilio.

Habilidades personales

• Polivalente, proactiva y resolutiva. Personalidad afable y asertiva.

Otros datos de interés

• Completa disponibilidad de horarios, para viajar y cambiar lugar de residencia.